【裁判字號】    90,交訴,27
【裁判日期】    901003
【裁判案由】    過失致死
【裁判全文】
臺灣基隆地方法院刑事判決                            九十年度交訴字第二七號
    公  訴  人  臺灣基隆地方法院檢察署檢察官
    被      告  乙○○
右列被告因過失致人於死案件，經檢察官提起公訴（九十年度偵字第一八○○號），
本院判決如左︰
    主  文
乙○○過失致人於死，處有期徒刑陸月，如易科罰金，以佰元折算壹日。緩刑肆年
。
    事  實
一、乙○○於民國九十年三月三十日下午，騎乘車牌號碼ＢＤＡ─３３１號重型機車
    ，行經臺北縣瑞芳鎮爪峰橋頭時，見蘇琳惠、陳得時在該處等候公車，乙○○本
    應注意機器腳踏車在駕駛人後設有固定座位者，僅得附載一人，竟仍邀蘇琳惠、
    陳得時搭乘而附載二人，由瑞芳往九份方向行駛，同日下午四時四十分行經臺北
    縣瑞芳鎮○○路○段一七一號前時，乙○○本應注意汽車行駛在市區道路，時速
    不得超過四十公里，且應注意車前狀況，並隨時採取必要之安全措施，而依當時
    情形，並無不能注意之情事，竟仍貿然以時速約六、七十公里之速度超速前行，
    適林裕民駕駛車牌號碼ＪＡ─０９５０號自用小客車由瑞芳公園過瑞柑平交道左
    轉行駛明燈路住九份方向，行經前開地點欲靠路邊停車，亦疏未注意轉彎車應讓
    直行車先行，乙○○於距離一、二十公尺處前看見林裕民之自用小客車左轉後行
    駛在其前方，因煞車不及即向右側路旁閃避，惟因車速過快，且所騎乘機車附載
    二人，重量過重，煞不住車而衝撞站在上址路邊聊天之簡水木、蘇榮樹及周精募
    ，蘇榮樹、周精募、蘇琳惠、陳得時均因此而受有傷害（傷害部分未據蘇榮樹、
    周精募、蘇琳惠及陳得時告訴），簡水木則受有顏面骨骨折、頭部外傷、嚴重胸
    部挫傷併兩側氣血胸、左側脛腓骨骨折等傷害，經送往財團法人長庚紀念醫院基
    隆分院（以下簡稱基隆長庚醫院）急救，仍因創傷性氣血胸，於同年三月三十一
    日凌晨一時四十分死亡。
二、案經簡水木之子媳甲○○告訴臺北縣警察局瑞芳分局報告臺灣基隆地方法院檢察
    署檢察官偵查起訴。
    理  由
一、訊據被告乙○○坦承於右揭時間、地點因己騎乘機車違規超載、超速致煞車不及
    衝撞被害人簡水木致其死亡，核與證人蘇琳惠、陳得時、林裕民、蘇榮樹及周精
    募等人於警訊中之證述情節相符，並有道路交通事故調查報告表及現場照片六張
    附卷可稽。而被害人因本件車禍受有顏面骨骨折、頭部外傷、嚴重胸部挫傷併兩
    側氣血胸、左側脛腓骨骨折等傷害，經送醫急救，仍因創傷性血氣胸而宣告死亡
    ，業經臺灣基隆地方法院檢察署檢察官督同法醫師相驗屬實，製有相驗筆錄、相
    驗屍體證明書、驗斷書及基隆長庚醫院出具之診斷證明書各一紙在卷可憑，足認
    被告此部分之自白與事實相符。
二、按汽車（指在道路上不依軌道或電力架線而以原動機行駛之車輛，包括機器腳踏
    車）行駛時之行車速度，依標誌之規定，在市區道路之時速不得超過四十公里；
    機器腳踏車在駕駛人後設有固定座位者，得附載一人；汽車駕駛人應注意車前況
    ，隨時採取必要之安全措施，案發當時即九十年五月三十日修正前之道路交通安
    全規則第九十三條第一項第一款（現已修正為在市區道路，時速不得超過五十公
    里）、現行道路交通安全規則第八十八條第二款、第九十四條第三項分別定有明
    文。且依當時天候為晴天，日間有自然光線、路面無缺陷、視距良好，有上開調
    查報告表可參，並無不能注意之情事，被告竟於附載二人後仍以時速六、七十公
    里超速前行，且未注意林裕民駕車左轉欲停靠路邊之車前狀況，致煞車不及而衝
    撞站立路旁之被害人致死，其有過失甚明，此亦經臺灣省臺北縣區車輛行車事故
    鑑定委員會鑑定明確，有該會九十年八月二十七日北鑑字第九○一七三七號鑑定
    意見書一份在卷可稽。至林裕民駕車左轉未讓直行車先行，上開鑑定意見載之甚
    明，固同有過失甚明，惟林裕民就本件車禍之發生雖屬與有過失，但尚未能據此
    解免被告之刑事過失責任。被告既有過失，且其過失行為與被害人之死亡間復有
    相當因果關係，事證明確，被告犯行堪可認定，應依法論科。
三、核被告所為，係犯刑法第二百七十六條第一項之過失致人於死罪。爰審酌被告素
    行尚佳，其就本件肇事雖有過失，然林裕民駕車亦有疏失而同為肇事原因，均如
    前述，併其犯後態度良好，並與被害人家屬達成和解賠償損害（有和解書一紙附
    卷可參）等一切情狀，量處如主文之刑示懲，併諭知易科罰金之折算標準。查被
    告前未曾受有期徒刑以上刑之宣告，有臺灣高等法院被告全國前案紀錄表一紙附
    卷可稽，其犯罪後已深知悔悟，並如前述與被害人家屬達成和解，本院認其經此
    教訓後，當知警惕，應無再犯之虞，因認其所受宣告之刑，以暫不執行為適當，
    併予宣告緩刑四年，以勵來茲，用啟自新。
四、據上論斷，應依刑事訴訟法第二百九十九條第一項前段，刑法第二百七十六條第
    一項、第四十一條第一項、第七十四條第一款，罰金罰鍰提高標準條例第一條前
    段、第二條，判決如主文。
本案經檢察官黃士元到庭執行職務。
中      華      民      國    九十      年      十      月      三      日
                                臺灣基隆地方法院交通法庭
                                    審判長法  官  邱志平
                                          法  官  齊  潔
                                          法  官  楊皓清
右正本證明與原本無異。
對於本件判決如有不服，應於收受送達後十日內，向本院提出上訴書狀，上訴於臺灣
高等法院，並按他造當事人之人數附具繕本。
                                          書記官  邱李和
中      華      民      國    九十      年      十      月      四      日
附錄論罪法條
刑法第二百七十六條第一項：
因過失致人於死者，處二年以下有期徒刑、拘役或二千元下以罰金。


司法院資訊處製作；財團法人民間司法改革基金會備份。
